臺灣高等法院刑事判決
111年度交上易字第199號
上  訴  人  
即  被  告  張容誠


指定辯護人  蔡松均律師
(義辯)              
上列上訴人因過失傷害案件，不服臺灣新北地方法院111年度審
交易字第178號，中華民國111年4月12日第一審判決（起訴案號
：臺灣新北地方檢察署110年度調偵字第2842號），提起上訴，
本院判決如下：
    主  文
上訴駁回。
    事實及理由
壹、審理範圍
    按刑事訴訟法第348條於民國110年6月16日修正，同年月18
    日施行，修正施行前該條規定「上訴得對於判決之一部為之
    （第1項）；未聲明為一部者，視為全部上訴。對於判決之
    一部上訴者，其有關係之部分，視為亦已上訴（第2項）」
    ，修正施行後規定「上訴得對於判決之一部為之（第1項）
    。對於判決之一部上訴者，其有關係之部分，視為亦已上訴
    。但有關係之部分為無罪、免訴或不受理者，不在此限（第
    2項）。上訴得明示僅就判決之刑、沒收或保安處分一部為
    之（第3項）」，同日修正施行之刑事訴訟法施行法第7條之
    13則規定「中華民國110年5月31日修正通過之刑事訴訟法施
    行前，已繫屬於各級法院之案件，於施行後仍適用修正前刑
    事訴訟法第348條規定；已終結或已繫屬於各級法院而未終
    結之案件，於施行後提起再審或非常上訴者，亦同」。本件
    被告張容誠經原審判決後，於111年6月30日提起上訴繫屬本
    院（見本院卷第3頁），自應適用修正後之刑事訴訟法第348
    條。原審判處被告汽車駕駛人無駕駛執照駕車犯過失傷害罪
    ，被告及辯護人於本院審理程序中表示本案僅就量刑部分上
    訴（見本院卷第70頁），故本院以原審認定之犯罪事實（如
    附件）及論罪為基礎，僅就原審判決量刑部分審理，先予敘
    明。
貳、駁回上訴之理由
一、原審詳查後，適用刑法第284 條前段、第62條前段，道路交
    通管理處罰條例第86條第1項等規定，並就量刑部分以：被
    告案發時未領有合格之駕駛執照，竟在劃有雙黃實線之分向
    限制線路段，跨越行駛，未顯示方向燈光、讓直行車先行，
    致告訴人李文偉受有頭部挫傷、雙手擦傷、右小腿挫傷等傷
    害，兼衡被告之素行、教育程度為國小肄業、無業、家庭經
    濟與生活狀況，以及犯後雖坦承犯行，然迄今未能與告訴人
    達成和解，亦未獲得告訴人之諒解等一切情狀，量處拘役40
    日，並諭知得易科罰金之標準為新臺幣1千元折算1日，量刑
    堪認妥適。
二、被告上訴意旨以：伊有類風濕關節炎、還有大腸癌、肺癌四
    期，目前靠政府的補助七千多元，還要租房子五千元，另外
    要養一個讀高中的小孩。伊也沒有辦法易服勞役，走路十分
    鐘左右就會跌倒。被告年歲已高，經濟收入甚低，且尚有未
    成年子女需要扶養，被害人受傷情尚屬輕微，希望可以從輕
    量刑，並給予緩刑云云。
三、按量刑輕重係屬事實審法院得依職權自由裁量之事項，苟已
    斟酌刑法第57條各款所列情狀而未逾越法定刑度，不得遽指
    為違法（最高法院72年台上字第6696號判決意旨參照），本
    件原審判決已經詳細記載量刑審酌各項被告犯罪情節及犯罪
    後之態度等一切情狀，並予以綜合考量，而過失傷害罪，最
    重可處1年以下有期徒刑，原審經考量被告無照駕車加重、
    自首減輕等事由，僅量處拘役40日，已屬從輕，難謂有何違
    反比例、平等原則過苛之情形。被告雖稱身體不適無法易服
    勞務，然本件刑期可易科罰金，且被告非僅無照駕車，且係
    跨越雙黃線迴轉，已無視交通號誌及用路人安危，違規情形
    嚴重，又尚未與告訴人和解，難認有何不執行為適當之情，
    被告猶提起上訴，指摘原判決不當，請求再予從輕量刑，給
    予緩刑，並無理由，應予駁回。
據上論斷，應依刑事訴訟法第368條，判決如主文。
本案經檢察官黃筵銘提起公訴，檢察官陳玉華到庭執行職務。
中　　華　　民　　國　　111 　年　　10　　月　　26　　日
                  刑事第八庭    審判長法　官  陳世宗
                                      法　官  吳勇毅
                                      法　官  呂寧莉
以上正本證明與原本無異。
不得上訴。
                                      書記官  賴資旻
中　　華　　民　　國　　111 　年　　10　　月　　26　　日
附件：原判決書事實欄
    「張容誠並未領得普通重型機車駕照，其於民國109年12月5
    日7時22分許，騎乘車牌號碼000-000號普通重型機車，行經
    新北市三重區重新堤外便道時（鄰近三重區疏洪十六路路口
    ），本應注意在劃有雙黃實線之分向限制線路段，不得跨越
    行駛，且車輛變換行車路徑時，應先顯示方向燈光、讓直行
    車先行，並應注意安全距離，而依當時情況，又無不能注意
    之情事，竟疏未注意及此，不僅貿然變換行車路徑向左偏駛
    ，且欲跨越雙黃實線迴轉至對向車道（往新北市三重區方向
    ），適李文偉騎乘車牌號碼000-0000號普通重型機車，從其
    同向後方直行駛至，見狀閃避不及，以致2車發生碰撞，造
    成李文偉除人車倒地外，並因而受有頭部挫傷、雙手擦傷、
    右小腿挫傷等傷勢。嗣經警據報前往現場處理時，張容誠留
    待現場，向到場處理警員坦承為肇事者，並接受其後裁判。
    」